臺灣花蓮地方法院刑事裁定
110年度聲字第441號
聲  請  人  臺灣花蓮地方檢察署檢察官
受  刑  人  王鴻祥



上列聲請人因受刑人數罪併罰有二裁判以上，聲請定其應執行刑
（110年度執聲字第277號），本院裁定如下：
    主  文
王鴻祥犯如附表所示各罪所處之刑，應執行有期徒刑壹年捌月。
    理  由
一、聲請意旨略以：受刑人王鴻祥因竊盜案件，先後經判決確定
    如附表所示，應依刑法第51條第5款、第53條之規定，定其
    應執行之刑，爰依刑事訴訟法第477條第1項規定，聲請法院
    裁定等語。
二、按裁判確定前犯數罪者，併合處罰之。但有下列情形之一者
    ，不在此限：一、得易科罰金之罪與不得易科罰金之罪。前
    項但書情形，受刑人請求檢察官聲請定應執行刑者，依刑法
    第51條規定定之。數罪併罰，分別宣告其罪之刑，依下列各
    款定其應執行者：五、宣告多數有期徒刑者，於各刑中之最
    長期以上，各刑合併之刑期以下，定其刑期。但不得逾30年
    。數罪併罰，有二裁判以上者，依刑法第51條之規定，定其
    應執行之刑，刑法第50條第1項但書第1款、第2項、第51條
    第5款、第53條分別定有明文。次按數罪併罰中之一罪，依
    刑法規定得易科罰金，若因與不得易科罰金之他罪併合處罰
    結果而不得易科罰金時，原可易科部分所處之刑，自亦無庸
    為易科折算標準之記載（司法院釋字第144號、第679號解釋
    意旨參照）。再按法律上屬於自由裁量之事項，並非概無法
    律性之拘束，自由裁量係於法律一定之外部性界限內（以定
    執行刑言，即不得違反刑法第51條之規定），使法官具體選
    擇以為適當之處理；因此在裁量時，必須符合所適用之法規
    之目的，更進一步言，須受法律秩序之理念所指導，此亦即
    所謂自由裁量之內部性界限；關於定應執行刑，既屬自由裁
    量之範圍，其應受此項內部性界限之拘束，要屬當然（最高
    法院80年台非字第473號判例意旨參照）。
三、經查，受刑人王鴻祥犯如附表所示各罪，經法院判處如附表
    所示之刑，均確定在案，此有本院110年度原易字第34號刑
    事判決、臺灣高等法院被告前案紀錄表存卷可稽。又附表編
    號1至2為不得易科罰金之罪，附表編號3至4為得易科罰金之
    罪，合於刑法第50條第1項但書第1款規定之情形，須經受刑
    人請求檢察官聲請定其應執行刑，而受刑人已向檢察官請求
    就附表所示各罪聲請定應執行刑，此有臺灣花蓮地方檢察署
    刑事執行意見狀及受刑人於「受刑人王鴻祥定應執行刑案件
    一覽表」下方簽名「我要請求檢察官聲請定刑」之意思表示
    在卷可考，故依刑法第50條第2項規定，應依刑法第51條規
    定定之。再核附表編號2至4所示各罪係於附表編號1所示判
    決確定前所犯，是附表所示各罪，皆合於刑法第50條第1項
    前段、第53條之規定，檢察官依刑事訴訟法第477條第1項規
    定聲請定其應執行刑，應予准許。復定應執行刑時，揆諸前
    揭判例意旨，除不得逾越刑法第51條第5款所定法律之外部
    性界限外，亦應受不利益變更禁止原則之內部性界限拘束，
    即不得重於附表編號1至2、3至4各所示應執行之刑之總和。
    末附表編號3至4為得易科罰金之罪，因與不得易科罰金之他
    罪併合處罰之結果而不得易科罰金，原可易科罰金部分所處
    之刑，無庸為易科罰金折算標準之記載，爰裁定如主文所示
    之應執行刑。至於，附表編號1、2所示原判決宣告之沒收部
    分，仍應併予執行，附此敘明。
四、依刑事訴訟法第477條第1項，刑法第50條第1項但書第1款、
    第2項、第53條、第51條第5款、第40條之2第1項，裁定如主
    文。
中　　華　　民　　國　　110 　年　　11　　月　　30　　日
　　　　　　　　　刑事第五庭    法　官　粘柏富
上列正本證明與原本無異。
如對本裁定不服，應於送達後5日內，向本院提出抗告狀（應抄
附繕本）。因疫情而遲誤不變期間，得向法院聲請回復原狀。　
中　　華　　民　　國　　110 　年　　12　　月　　1 　　日

                                書記官  王馨瑩

附表
編號  1 2 罪名  毀壞門扇侵入住宅竊盜罪 毀壞門扇侵入住宅竊盜罪 宣告刑  有期徒刑8月 有期徒刑9月 犯罪日期  109年11月11日上午4時30分至同日下午4時間某時 109年11月16日下午10時許 偵查機關 年度案號  臺灣花蓮地方檢察署檢察官109年度偵字第5239號、第5240號 臺灣花蓮地方檢察署檢察官109年度偵字第5239號、第5240號 最後事實審 法院 臺灣花蓮地方法院 臺灣花蓮地方法院  案號 110年度原易字第34號 110年度原易字第34號  判決 日期 110年5月28日 110年5月28日 確定判決 法院 臺灣花蓮地方法院 臺灣花蓮地方法院  案號 110年度原易字第34號 110年度原易字第34號  判決 確定 日期 110年7月1日 110年7月1日 是否為得易科罰金之罪  否 否 備註  編號1至2，業經臺灣花蓮地方法院以110年原易字第34號判處應執行有期徒刑1年2月確定。  

編號  3 4 罪名  毀壞門扇侵入住宅竊盜未遂罪 侵入住宅竊盜未遂罪 宣告刑  有期徒刑5月 有期徒刑4月 犯罪日期  109年11月12日下午至翌（13）日上午3時間某時 109年11月13日下午至翌（14）日上午4時30分間某時 偵查機關年度案號  臺灣花蓮地方檢察署檢察官109年度偵字第5239號、第5240號 臺灣花蓮地方檢察署檢察官109年度偵字第5239號、第5240號 最後事實審 法院 臺灣花蓮地方法院 臺灣花蓮地方法院  案號 110年度原易字第34號 110年度原易字第34號  判決 日期 110年5月28日 110年5月28日 確定判決 法院 臺灣花蓮地方法院 臺灣花蓮地方法院  案號 110年度原易字第34號 110年度原易字第34號  判決 確定 日期 110年7月1日 110年7月1日 是否為得易科罰金之罪  是 是 備註  編號3至4，業經臺灣花蓮地方法院以110年原易字34號判處應執行有期徒刑7月確定。